【裁判字號】    92,台上,2006
【裁判日期】    920918
【裁判案由】    損害賠償
【裁判全文】
最高法院民事裁定                              九十二年度台上字第二○○六號
    上  訴  人  大連營造工程有限公司
                              .
    法定代理人  吳明珠
    訴訟代理人  簡長順律師
    被 上訴 人  盛品工程股份有限公司
                              .
    法定代理人  翁啟瑞
右當事人間請求損害賠償事件，上訴人對於中華民國九十二年七月十五日台灣高等法
院第二審判決（九十一年度上字第四八三號），提起上訴，本院裁定如左：
    主  文
上訴駁回。
第三審訴訟費用由上訴人負擔。
    理  由
按對於第二審判決上訴，非以其違背法令為理由，不得為之。又提起上訴，上訴狀內
應記載上訴理由，表明原判決所違背之法令及其具體內容，暨依訴訟資料合於該違背
法令之具體事實，民事訴訟法第四百六十七條、第四百七十條第二項定有明文。而依
同法第四百六十八條規定，判決不適用法規或適用不當者，為違背法令；依同法第四
百六十九條規定，判決有該條所列各款情形之一者，為當然違背法令。是當事人提起
上訴，如依民事訴訟法第四百六十八條規定，以第二審判決有不適用法規或適用法規
不當為理由時，其上訴狀或理由書應表明該判決所違背之法令條項，或有關判例、解
釋之字號，或成文法以外之習慣或法理等及其具體內容，暨係依何訴訟資料合於該違
背法令之具體事實；如以民事訴訟法第四百六十九條所列各款情形為理由時，其上訴
狀或理由書應表明該判決有合於各該條款規定情形之具體內容，及係依何訴訟資料合
於該違背法令之具體事實。上訴狀或理由書如未依上述方式表明，或其所表明者顯與
上開法條規定不合時，即難認為已合法表明上訴理由，其上訴自非合法。本件上訴人
對第二審判決提起上訴，雖以該判決有不備理由、違背經驗、論理法則、應調查之證
據未調查、認定事實不依證據等違背法令為由，惟核其上訴理由狀所載內容，仍屬就
原審取捨證據、認定事實之職權行使暨其他與判決結果不生影響之理由，指摘原判決
不當，並就原審本於上開職權之行使所論斷：被上訴人主張上訴人就其所承攬之工程
部分施工進度嚴重落後，經催告仍未改善，致遭業主皇昌營造股份有限公司解除該部
分工程契約並收回自行施作之事實，業據提出備忘錄、施工會議紀錄表等件為證，並
經證人高瑞霖、江浩分證屬實，被上訴人此部分之主張堪信為真正，其依系爭合約第
二十一條第二項約定解除系爭合約，並無不合。從而，上訴人依民法第五百十一條規
定訴請被上訴人賠償因契約終止而生之損害，並依同法第二百六十七條規定請求被上
訴人給付承攬報酬，均無理由，不應准許。另上訴人基於解除契約之回復原狀請求權
，除請求被上訴人給付新台幣四十四萬三千四百四十一元本息外，其餘逾此部分之請
求，亦非有據等情，泛言謂為違法，而非表明該判決所違背之法令及其具體內容，暨
依訴訟資料合該違背法令之具體事實，難認其已合法表明上訴理由。依首揭說明，應
認其上訴為不合法。
據上論結，本件上訴為不合法。依民事訴訟法第四百八十一條、第四百四十四條第一
項、第九十五條、第七十八條，裁定如主文。
中      華      民      國    九十二    年      九      月     十八     日
                              最高法院民事第五庭
                                  審判長法官  朱  錦  娟
                                        法官  顏  南  全
                                        法官  許  澍  林
                                        法官  葉  勝  利
                                        法官  鄭  玉  山
      右正本證明與原本無異
                                              書  記  官
中      華      民      國    九十二    年      九      月     三十     日
                                                                        Ｌ


司法院資訊處製作；財團法人民間司法改革基金會備份。
